臺灣高等法院刑事判決
109年度上訴字第935號
上  訴  人  臺灣基隆地方檢察署檢察官
被      告  劉雨庭




上列上訴人因被告違反洗錢防制法等案件，不服臺灣基隆地方法
院109年度金訴字第1號，中華民國109年2月7日第一審判決（起
訴案號：臺灣基隆地方檢察署108年度偵字第5884號），提起上
訴，本院判決如下：
    主  文
上訴駁回。
    事  實
一、丙○○可預見將自己之金融機構帳戶的提款卡及密碼等資料提
    供身分不明之他人使用，可能幫助他人利用其帳戶作為向別
    人詐欺取財時指示該被害之人匯款的工具，竟基於縱使他人
    以其金融機構帳戶實施詐欺取財之犯罪使用，亦不違背其本
    意之幫助詐欺取財之不確定故意，於民國108年7月3日11
　　時20分許，在基隆市○○區○○○路00號80-1號統一超商麥金門
    市，依真實姓名年籍不詳、自稱「陳慧妤」、「王彤瑜」之
    成年人（下稱「陳慧妤」、「王彤瑜 」）指示，將其先前
    向合作金庫商業銀行寶橋分行申設之帳號00000000000000 0
    0帳戶（下稱本案合作金庫帳戶）之存摺、提款卡（密碼先
    依「陳慧妤」、「王彤瑜 」指示更改），以「交貨便」（ 
    即店到店之方式）寄送予「陳慧妤」、「王彤瑜」指定之人
     ，並約定每期10日可獲得新臺幣（下同）1萬元之代價。「
     陳慧妤」、「王彤瑜」收取丙○○所提供之本案合作金庫帳
    戶之存摺、提款卡後，向丙○○表示本案合作金庫帳戶之提款
    卡遭提款機扣卡，丙○○遂重新申辦本案合作金庫帳戶提款卡
    ，並依「 陳慧妤」、「王彤瑜」指示更改密碼，再於108年
    7月22日15時56分許，在基隆市○○區○○路00號統一超商愛鑫
    門市，依「陳慧妤」、「王彤瑜」之指示，將重新申辦之提
    款卡，以「交貨便」寄送至統一超商新森榮門市（收件人為
    「許*濤」）。「陳慧妤」、「王彤瑜 」取得上開帳戶之提
    款卡及密碼後，由真實姓名、年籍不詳之人，基於意圖為自
    己不法所有之詐欺取財犯意，分別於如附表所示時間，以如
    附表所示手段對甲○○、乙○○施用詐術，使甲○○、乙○○陷於錯
    誤，而依指示分別於如附表所示之匯款時間及方式，以臨櫃
    方式匯款至本案合作金庫帳戶內，旋遭人持提款卡提領款項
    得手（被害人、詐騙之時間、方式、匯款時間、地點及方式
    、匯款金額、匯入帳戶均詳如附表所載）。嗣因甲○○、乙○○
    察覺有異報警處理，始循線查悉上情。
二、案經甲○○、乙○○訴由宜蘭縣政府警察局礁溪分局報告臺灣宜
    蘭地方檢察署呈請臺灣高等檢察署檢察長令轉臺灣基隆地方
    檢察署檢察官偵查起訴。
    理  由
壹、證據能力部分：
一、按被告以外之人於審判外之言詞或書面陳述，除法律有規定
    者外，不得作為證據，刑事訴訟法第159條第1項定有明文。
    又被告以外之人於審判外之陳述，雖不符刑事訴訟法第159
    條之1至第159條之4之規定，而經當事人於審判程序同意作
    為證據，法院審酌該言詞陳述或書面陳述作成時之情況，認
    為適當者，亦得為證據；當事人、代理人或辯護人於法院調
    查證據時，知有同法第159條第1項不得為證據之情形，而未
    於言詞辯論終結前聲明異議者，視為有前項之同意，刑事訴
    訟法第159條之5亦有明文。查本件檢察官、被告丙○○於言
    詞辯論終結前，均未就本院所認定犯罪事實而經調查採用之
    證據之證據能力予以爭執（見本院卷第53至55頁），本院復
    審酌各該證據作成時之情況，尚無違法及證明力明顯過低之
    瑕疵，認以之作為證據應屬適當，揆諸上開規定，本件經調
    查之證據，均有證據能力。
二、至於本院所引之非供述證據部分，並無證據證明係公務員違
    法取得，亦無依法應排除其證據能力之情形，應有證據能力
    。 
貳、實體部分：
一、認定犯罪事實所憑之證據及理由： 
　㈠上揭犯罪事實，業據被告於警詢、偵查、原審及本院審理時 
    坦承不諱（見宜蘭縣政府警察局礁溪分局警礁偵字第108001
    5780號刑案偵查卷宗【下稱警卷】第1至4頁；臺灣基隆地方
    檢察署108年度偵字第5884號卷【下稱偵5884卷】第13至1 5
    頁；臺灣基隆地方法院109年度金訴字第1號【下稱原審卷 
    】第50頁、第57頁；本院卷第56頁），並經證人即告訴人甲○○（見警卷第41至42頁）、乙○○（見警卷第51至53頁）分別
    於警詢指訴綦詳，且有合作金庫商業銀行寶橋分行108年8月
    27日合金寶橋字第1080002740號函附開戶資料、交易明細（
    見警卷8至11頁）、被告提出之LINE對話翻拍照片（ 見警卷
    第13至38頁）、被告寄件存根聯（見警卷第39至40頁
　　）在卷可稽。又告訴人甲○○部分尚有：①匯款申請書（見警
    卷第43頁）、②存摺封面及內頁影本（見警卷第44頁）、高
    雄市政府警察局新興分局中山路派出所陳報單、受理刑事案
    件報案三聯單受理各類案件紀錄表、受理詐騙帳戶通報警示
    簡便格式表、金融機構聯防機制通報單（見警卷第45至47頁
    、第49至50頁）、③內政部警政署反詐騙諮詢專線紀錄表（
    見警卷第48頁）；告訴人乙○○部分另有：①存摺封面影本、
    存摺內頁影本（見警卷第54至55頁）、②匯款申請書影本（
    見警卷第56頁）、③內政部警政署反詐騙諮詢專線紀錄表（
    見警卷第57頁）、④南投縣政府警察局刑事警察大隊受理刑
    事案件報案三聯單、受理詐騙帳戶通報警示簡便格式表、金
    融機構聯防機制通報單（見警卷第58至60頁）、⑤詐騙電話
    號碼及匯款帳號訊息翻拍照片（見警卷第62至63頁）等附卷
    足佐。
　㈡本件依前揭卷存事證，雖尚難證明被告知悉實行詐騙之人如
    何犯罪，惟該等行騙之人將被告交付之帳戶供作提領詐騙款
    項之用，當為被告所能預見，且其發生顯然並不違反被告之
    本意，要臻明灼。至取得被告所提供之上開帳戶存摺、提款
    卡及密碼，進而從事詐騙行為之人，雖無證據顯示為成年人
    ，惟亦無證據顯示其為兒童或少年，爰依「罪證有疑，利於
    被告」法則，應認該人係成年人。 
　㈢綜上，足認被告上開任意性自白與事實相符，堪以採信。本
    案罪證明確，被告幫助詐欺取財之犯行，洵堪認定，應依法
    論科。
二、論罪：
  ㈠按刑法上之幫助犯，係對於犯罪與正犯有共同之認識，而以
    幫助之意思，對於正犯資以助力，而未參與實行犯罪之行為
    者而言（最高法院18年上字第287號判例、49年台上字第77
    號判例意旨參照）。是以，如未參與實行犯罪構成要件之行
    為，且係出於幫助之意思提供助力，即屬幫助犯，而非共同
    正犯。查被告將本案合作金庫帳戶之存摺、提款卡提供真實
    姓名年籍不詳，自稱「陳慧妤」、「王彤瑜」之成年人士使
    用，使實行詐欺之人得以作為對如附表所示告訴人甲○○、乙○○等實行詐欺取財犯罪之轉帳取款工具，被告僅為他人之詐
    欺取財犯行提供助力，尚查無證據足以證明被告係以自己實
    行詐欺取財犯罪之意思，或與他人為詐欺取財犯罪之犯意聯
    絡，或有直接參與詐欺取財犯罪構成要件行為分擔等情，其
    雖非基於直接故意而為幫助詐欺之犯行，惟仍有間接故意幫
    助他人實行詐欺取財犯罪之犯意，且所為提供帳戶之行為，
    亦屬詐欺取財罪構成要件以外之行為，應予指明。
　㈡核被告所為，係犯刑法第30條第1項前段、第339條第1項之
    幫助詐欺取財罪。至本案依卷存事證，並無法證明撥打電話
    予如附表所示之被害人等之實行詐騙之人均為不同人，復無
    其他證據證明與被告聯繫索取帳戶資料者、負責領款者及撥
    打電話者不同，自難認該實行詐騙者係3人以上而犯刑法第3
    39條之4第1項第2款之罪，且為被告所知悉，併予說明。 　
　㈢被告以一個幫助行為，同時幫助實行詐欺之人對被害人甲○○、乙○○犯詐欺取財罪，為同種想像競合犯，依刑法第55
 　 條規定，從一重（即附表編號2所示告訴人乙○○受騙金額
　　較高之犯罪情節較重者）處斷。又被告基於幫助之犯意而為
　　非屬詐欺取財犯行之構成要件行為，為幫助犯，爰依刑法第
　　30條第2項之規定，按正犯之刑減輕之。
三、不另為無罪諭知部分（即被訴違反洗錢防制法部分）：
  ㈠公訴意旨另以被告如事實欄所示犯行，亦涉犯洗錢防制法第
　　14條第1項違背同條例第2條第2款之洗錢罪嫌云云。
　㈡按犯罪事實應依證據認定之，無證據不得認定犯罪事實；又
    不能證明被告犯罪者，應諭知無罪之判決，刑事訴訟法第15
    4條第2項、第301條第1項分別定有明文。又按刑事訴訟法第
    161條第1項規定：檢察官就被告犯罪事實，應負舉證責任，
    並指出證明之方法。因此，檢察官對於起訴之犯罪事實，應
    負提出證據及說服之實質舉證責任。倘其所提出之證據，不
    足為被告有罪之積極證明，或其指出證明之方法，無從說服
    法院以形成被告有罪之心證，基於無罪推定之原則，自應為
    被告無罪判決之諭知，最高法院92年台上字第128號著有判
    例可資參照。 　
　㈢經查：
　⑴洗錢防制法已於105年12月28日修正公布，於106年6月28日
    生效施行，依修正後洗錢防制法第2條第2款、第3款、第3條
    第2款規定，掩飾或隱匿刑法第339條犯罪所得之本質、來源
    、去向、所在、所有權、處分權或其他權益者或收受、持有
    或使用他人之特定犯罪所得，即構成洗錢行為。是依修正後
    洗錢防制法，掩飾刑法第339條詐欺取財犯罪所得去向之行
    為，亦可構成洗錢罪。然按洗錢行為之防制，旨在打擊犯罪
    ，促進金流之透明，防止洗錢者利用洗錢活動掩飾或隱匿特
    定犯罪所得財物或利益，妨礙犯罪之追查及打擊。因此，是
    否為洗錢行為，自應就犯罪全部過程加以觀察，不僅須行為
    人客觀上有掩飾或隱匿重大犯罪所得之財物或財產上利益之
    具體作為，主觀上更須具有掩飾或隱匿其犯罪所得或變得之
    財產或財產上利益與犯罪之關聯性，使其來源形式上合法化
    之犯罪意思，始克相當。若非先有犯罪所得或利益，再加以
    掩飾或隱匿，而係取得犯罪所得或利益之犯罪手段，或並未
    合法化犯罪所得或利益之來源，而能一目了然來源之不法性
    ，或作直接使用或消費之處分行為，自非洗錢防制法所規範
    之洗錢行為（最高法院106年台上字第3711號判決意旨參照
    ）。換言之，行為人於主觀上就所欲掩飾、隱匿之不法所得
    係源於「特定犯罪」即應有所認知，並有積極為掩飾、隱匿
    該特定犯罪所得之客觀行為，始屬洗錢罪所欲處罰之範疇。
    而提供他人帳戶者，並非於知悉他人實施詐欺取財後，另基
    於為掩飾、隱匿犯罪所得之犯意，而為上揭提供之行為。是
    其提供帳戶之行為本身除構成幫助犯詐欺取財罪外，尚難併
    依洗錢罪論處（本院暨所屬法院107年度法律座談會刑事類
    提案第18號法律問題之審查意見亦同此見解）。 
　⑵查被告固有交付本案合作金庫帳戶存摺及提款卡，並告知密
    碼供實行詐騙之人使用，幫助該人對被害人甲○○、乙○○
　　詐騙，使被害人甲○○、乙○○將款項匯入被告提供之上開帳戶
    ，嗣經提領殆盡等情，惟被告提供金融帳戶予實行詐騙之人
    使用，乃係該人實行詐欺行為取得詐騙所得之犯罪手段 ，
    並非該人於取得詐騙所得後，另為掩飾、隱匿詐騙所得之行
    為，亦非被告於該實行詐騙之人實行詐欺犯罪取得財物後 
    ，另由被告提供帳戶以為掩飾、隱匿。本件被告提供上開帳
    戶之行為，客觀上並無移轉或變更該實行詐騙之人之詐騙所
    得，亦無積極掩飾或隱匿該犯罪所得之去向、所在，並未合
    法化實行詐騙之人詐騙所得之來源，且無證據證明被告主觀
    上係基於為掩飾、隱匿犯罪所得之犯意，於知悉他人實施詐
    欺取財後，始提供帳戶供詐欺行為人使用。是以，被告於本
    件所為，自與洗錢防制法第2條之洗錢行為有間，亦與同法
    第14條第1項洗錢罪之構成要件不符，尚難併以該罪相繩。
  ⑶綜上，足認被告之行為除構成前揭幫助詐欺取財罪外，尚無
    併依洗錢防制法第14條第1項洗錢罪論處之餘地，此部分本
    應為被告無罪之諭知，惟檢察官所指此部分如成立犯罪，與
    前揭認定被告幫助詐欺取財有罪部分有想像競合犯之裁判上
    一罪關係，故就此部分爰不另為無罪諭知。 
四、原審本於同上見解，認定被告前揭於事實欄所載犯行，罪證
    明確，適用刑法第30條第1項前段、第2項、第339條第1項、
    第55條、第41條第1項前段，刑法施行法第1條之1第1項等規
    定，並審酌被告因貪圖一己私利，貿然將金融帳戶交予不詳
    之人 ，供該不詳之人用以收領詐騙所得之款項而隱匿身分
    ，增加檢警查緝正犯之困難性，並損及告訴人追償損害之權
    益，所為實屬不該；惟考量被告係基於不確定故意而為本案
    犯行，主觀惡性非重，且其已在原審時與告訴人甲○○調解成
    立，允諾分期賠償告訴人甲○○新臺幣（下同）2萬元，有原
    審109年度附民移調字第7號調解筆錄在卷可左（見原審卷第
    59頁），而告訴人乙○○因路途遙遠未到院調解，並未向被告
    求償，亦有原審109年1月7日電話紀錄表在卷可查（見原審
    卷第37頁）；兼衡被告自述為大學畢業、家管、育有一名年
    幼子女之智識程度及生活狀況（見警卷第1頁、第4頁、第7
    頁），暨其犯後態度及因本案犯罪所生之損害等一切情狀，
    判處拘役30日，如易科罰金，以1,000元折算1日。又敘明 
    ：㈠被告前未曾因故意犯罪受有期徒刑以上之宣告，有本院
    被告前案紀錄表在卷可參（見本院卷第31頁），素行良好，
    因償還就學貸款，且子女即將臨盆，為賺取本案行騙者所宣
    稱之報酬，始失慮觸犯本案罪名，犯後已坦承犯罪，並願以
    己身財產賠償告訴人甲○○所受之損害，檢察官乃於原審時當
    庭請求對被告宣告緩刑（見原審卷第57頁），堪信被告經此
    偵審程序及刑之宣告，已能知所警惕及妥適運用自身金融帳
    戶，故對被告所宣告之刑，以暫不執行為適當，爰依刑法第
    74條第1項第1款、第2項第3款規定，對被告宣告緩刑2年，
    並命被告依前述調解筆錄履行對告訴人甲○○之賠償義務。㈡
    被告將本案合作金庫帳戶存摺、提款卡及密碼提供他人遂行
    詐欺取財之犯行，固經本院認定如前，然依卷存事證亦無證
    據可資證明被告已因提供本案合作金庫帳戶而取得約定之報
    酬或其他利益，故不予宣告沒收其犯罪所得。其認事用法，
    均無違誤，量刑亦屬妥適。
五、檢察官上訴意旨略以：㈠依據105年12月28日修正公布之洗錢
    防制法第2條第2款之規定，掩飾或隱匿特定犯罪所得之本質
    、來源、去向、所在、所有權、處分權或其他權益者 ，屬
    於洗錢防制法所規範之洗錢行為。其立法理由說明為：「維
    也納公約第3條第1項第b款第ii目規定洗錢行為態樣，包含
    「隱匿或掩飾該財產的真實性質、來源、所在地、處置 、
    轉移、相關的權利或所有權」（The concealment or dis g
    uise of the true nature, source,location,dispositio
　　n,movement,rights with respect to,or ownership of pr
     operty)之洗錢類型，例如：①犯罪行為人出具假造的買賣
    契約書掩飾某不法金流；②貿易洗錢態樣中以虛假貿易外觀
    掩飾不法金流移動；③知悉他人有將不法所得轉購置不動產
    之需求，而擔任不動產之登記名義人或成立人頭公司擔任不
    動產之登記名義人以掩飾不法所得之來源；④提供帳戶以掩
    飾不法所得之去向，例如：販售帳戶予他人使用；廠商提供
    跨境交易使用之帳戶作為兩岸詐欺集團處理不法贓款使用。
    現行條文並未完整規範上開公約所列全部隱匿或掩飾態樣，
    而為APG2007年相互評鑑時具體指摘洗錢之法規範不足，爰
    參酌澳門預防及遏止清洗黑錢犯罪法第3條第3項等規定，修
    正第1款後移列修正條文第2款。」顯見立法理由認定提供帳
    戶予他人，即屬洗錢防制法第2條第2款所規定「掩飾或隱匿
    特定犯罪所得之本質、來源、去向、所在、所有權、處分權
    或其他權益者」之洗錢行為。㈡再洗錢防制法第2條所列舉之
    洗錢行為共有3款，僅有第1款設有「意圖掩飾或隱匿特定犯
    罪所得來源，或使他人逃避刑事追訴」之特殊主觀意圖要件
    ，第2、3款均無，而被告提供帳戶之行為，係該當第2款之
    客觀要件，自無須證明被告主觀意圖「意圖掩飾或隱匿特定
    犯罪所得來源」，只要被告明知或知悉其行為可能導致「掩
    飾或隱匿特定犯罪所得之本質、來源、去向 、所在、所有
    權、處分權或其他權益」之洗錢行為發生，卻仍不違背其本
    意，容任洗錢行為發生之不確定故意，均符合洗錢防制法第
    2條第2款之主觀構成要件。簡言之，被告主觀上具有直接故
    意與不確定故意，均該當洗錢防制法第2條第2款之主觀構成
    要件。原判決既認定被告提供帳戶供人使用之行為，係對於
    他人遂行詐欺取財之犯行資以助力而構成幫助詐欺罪嫌，顯
    見原審認為被告上開提供帳戶行為，可能因此幫助他人從事
    詐欺行為而用以處理詐騙之犯罪所得，致使被害人及警方一
    時追查無門，而具有幫助詐欺取財之不確定故意，是被告對
    於提供帳戶可能因此幫助掩飾或隱匿詐欺財產犯罪之不法所
    得應有所認知，卻仍提供帳戶供詐騙集團使用 ，容任掩飾
    或隱匿詐欺財產犯罪不法所有之情事發生，故被告對於洗錢
    防制法第2條第2款之「掩飾或隱匿特定犯罪所得之本質、來
    源、去向、所在、所有權、處分權或其他權益」，已具有不
    確定故意甚明。㈢我國為防制洗錢，打擊犯罪，健全防制洗
    錢體系，穩定金融秩序，促進金流透明，強化國際合作，乃
    修正洗錢防制法，於該法第2條第2款、第3條第2款規定，掩
    飾或隱匿刑法第339條詐欺犯罪所得之本質、來源、去向、
    所在、所有權、處分權或其他權益者，即係洗錢行為，構成
    該法第14條第1項之洗錢罪。提供帳戶給他人犯罪使用，係
    切斷資金與犯罪關聯性之舉，乃屬掩飾不法所得去向之典型
    行為。本件被告提供本案合作金庫帳戶時，既能認識預見帳
    戶可能被詐欺犯罪集團用以當作詐欺犯罪之人頭帳戶，供被
    害人匯入被害款項之用，以切斷資金與犯罪關聯性，使實施
    詐欺犯罪之行為人得以藉此躲避檢警之查緝，偵查機關無法
    藉由資金之流向追查詐欺犯罪者，自亦堪認被告具有掩飾他
    人詐欺犯罪所得去向之洗錢的不確定故意。原判決認被告不
    構成洗錢防制法第14條第1項洗錢罪，與上開洗錢防制法規
    定、修正理由未盡相符 ，法律適用容有未洽，請將原判決
    撤銷，更為適當合法之判決云云。然查，檢察官所提洗錢防
    制法第2條之修法理由，僅為行政院修正提案之草案版本，
    立法院最終公告該條之修法理由則為：「修正原第2款規定
    ，移列至第3款，並增訂持有、使用之洗錢態樣，例如：㈠知
    悉收受之財物為他人特定犯罪所得，為取得交易之獲利，仍
    收受該特定犯罪所得 ；㈡專業人士（如律師或會計師）明知
    或可得而知收受之財物為客戶特定犯罪所得，仍收受之。爰
    參酌英國犯罪收益法案第7章有關洗錢犯罪釋例，縱使是公
    開市場上合理價格交易，亦不影響洗錢行為之成立，判斷重
    點仍在於主觀上是否明知或可得而知所收受、持有或使用之
    標的為特定犯罪之所得。」並無一語提及販賣帳戶者當然應
    受洗錢防制法之規範（本院暨所屬法院107年度法律座談會
    刑事類提案第18號法律問題否定說理由參照），檢察官上訴
    意旨㈠㈡指摘原判決不當，已有誤會。況且，本件被告提供金
    融帳戶予實行詐騙之人使用，乃係該人實行詐欺行為取得詐
    騙所得之犯罪手段 ，並非該人於取得詐騙所得後，另為掩
    飾、隱匿詐騙所得之行為，亦非被告於該實行詐騙之人實行
    詐欺犯罪取得財物後 ，另由被告提供帳戶以為掩飾、隱匿
    。被告提供帳戶之行為 ，客觀上並無移轉或變更該實行詐
    騙之人之詐騙所得，亦無積極掩飾或隱匿該犯罪所得之去向
    、所在，並未合法化實行詐騙之人詐騙所得之來源，被告主
    觀亦非基於為掩飾、隱匿犯罪所得之犯意，於知悉他人實行
    詐欺取財後，始提供帳戶供詐欺行為人使用，尚難認被告所
    為併構成檢察官上訴意旨所指之洗錢防制法第14條第1項洗
    錢罪，業經本院剖析論駁如前（見理由欄貳三㈢）。本件檢
    察官上訴所指，尚無從推翻原審之判決，其上訴難認為有理
    由，應予駁回。
據上論斷，應依刑事訴訟法第368條，判決如主文。
本案經檢察官唐道發提起公訴，檢察官周啟勇提起上訴，檢察官
陳正芬到庭執行職務。
中　　華　　民　　國　　109 　年　　4 　　月　　30　　日
                  刑事第三庭    審判長法　官  張惠立
                                      法　官  廖怡貞
                                      法　官  張江澤
以上正本證明與原本無異。
被告不得上訴。
檢察官如不服本判決，應於收受送達後20日內向本院提出上訴書
狀，其未敘述上訴之理由者並得於提起上訴後20日內向本院補提
理由書（均須按他造當事人之人數附繕本）「切勿逕送上級法院
」。
                                      書記官  林明慧
中　　華　　民　　國　　109 　年　　4 　　月　　30　　日
附錄：本案論罪科刑法條全文　　　　　　　　　　　　　　　
中華民國刑法第339條
（普通詐欺罪）
意圖為自己或第三人不法之所有，以詐術使人將本人或第三人之
物交付者，處 5 年以下有期徒刑、拘役或科或併科 50 萬元以
下罰金。
以前項方法得財產上不法之利益或使第三人得之者，亦同。
前二項之未遂犯罰之。
                                 
附表：
編號 被害人（即告訴人） 詐騙時間及方式 匯款時間、地點及方式 匯款金額（新臺幣） 匯入帳戶 1 甲○○ 真實姓名、年籍不詳之成年人於108年7月30日下午1時57分許，撥打電話與甲○○，佯稱係甲○○姪子，需要現金批貨，亟需向甲○○借錢付尾款，致使甲○○陷於錯誤，答應借款。 107年7月30日下午2時57分許，在高雄市○○區○○○路000號高雄市第三信用合作社八德分社，以臨櫃匯款之方式匯款。 8萬7,000元 本案合作金庫帳戶 2 乙○○ 真實姓名、年籍不詳之成年人於108年7月31日上午11時29分許，撥打電話與乙○○，佯稱係乙○○姪子，與他人合夥做生意，需要現金付給廠商，亟需向乙○○借錢，致使乙○○陷於錯誤，答應借款。 107年7月31日中午12時15分許，在南投縣○○市○○路00號台灣銀行中興分行，以臨櫃匯款之方式匯款。 9萬元 本案合作金庫帳戶